臺灣嘉義地方法院民事裁定
　 111年度聲字第131號
聲  請  人  星展（台灣）商業銀行股份有限公司


法定代理人  伍維洪  


相  對  人  鋐霖洺企業有限公司

兼法定代理  陳肇恩  


相  對  人  林芷茵  


上列當事人間聲請行使權利事件，本院裁定如下：
  主  文
一、相對人應於本裁定送達後二十一日內，就其因本院一○八年
    度執全字第二十六號假扣押執行所受之損害，向聲請人行使
    權利，並向本院提出為行使權利之證明。
二、聲請程序費用由相對人負擔。
  理  由
一、聲請意旨略以：
（一）聲請人依本院108年度司裁全字第30號假扣押以中央政府
      建設公債102年度甲類第六期登錄債券，計新臺幣（下同
      ）320萬，為受擔保利益人等供擔保提存（本院108年度存
      字第69號）向本院聲請假扣押執行，經本院108年度執全
      新字第26號受理。
（二）本件假扣押強制執行事件，假扣押執行標的業已執行完畢
      ，或聲請撤回假扣押查封在案，故本件對受擔保利益人等
      之假扣押執行程序已隨之終結，然聲請人所提供之擔保物
      至今尚未取回，依民事訴訟法第104條第1項第3款後段之
      規定，狀請本院通知受擔保利益人於一定期間內行使權利
      ，並向本院為行使權利之證明，以利取回提存物等語。
二、按訴訟終結後，供擔保人得聲請法院通知受擔保利益人於一
    定期間內行使權利，並向法院為行使權利之證明，受擔保利
    益人於受通知後一定期間內未行使權利，或未向法院為行使
    權利之證明者，法院應依供擔保人之聲請，以裁定命返還其
    提存物或保證書，民事訴訟法第104條第1項第3款後段定有
    明文。而此項規定於其他依法令供訴訟上之擔保者準用之，
    同法第106條亦定有明文。至所謂訴訟終結，在因假扣押或
    假處分所供擔保之場合，因該擔保係為保障受擔保利益人因
    該假扣押或假處分所受損害而設，倘執行法院已依假扣押或
    假處分裁定為假扣押或假處分之執行，則在供擔保人撤回假
    扣押或假處分之執行前，受擔保利益人所受損害仍可能繼續
    發生，損害額既尚未確定，自難強令其行使權利，必待供擔
    保人已撤回假扣押或假處分之執行，始得謂為訴訟終結，最
    高法院87年度臺抗字第234號裁定意旨可資參照。
三、聲請人主張之事實，業據其提出本院108年度司裁全字第30
    號民事裁定、本院108年度存字第69號提存書、撤回假扣押
    聲請狀、本院民事執行處111年3月1日嘉院傑108執全新26字
    第1114002199號函、臺灣臺北地方法院民事執行處111年3月
    17日北院忠108司執全助精151字第1114012096號函、臺灣臺
    東地方法院執行命令（111年3月4日東院漢108執全助莊10字
    第1110003279號函）等影本各乙份為證，並經本院依職權調
    閱本院108年度司裁全字第30號假扣押卷、108年度執全字第
    26號假扣押執行卷、本院108年度存字第69號等卷宗查明，
    本件聲請人業已於民國111年2月24日具狀撤回假扣押執行，
    又聲請人雖未撤銷上開假扣押裁定，惟其收受上開假扣押裁
    定已逾30日，依強制執行法第132條第3項之規定，聲請人已
    不得再聲請執行，故可謂訴訟終結。且經查明相對人迄未對
    聲請人行使權利，有本院民事紀錄科查詢表、臺灣臺北地方
    法院111年7月21日北院忠文查字第1110004646號函、臺灣高
    雄地方法院111年7月21日雄院國文字第1110002436號函各乙
    紙存卷可憑。從而，聲請人聲請通知相對人限期行使權利，
    核與前揭規定相符，自應准許，爰裁定如主文所示。
中　　華　　民　　國　　111 　年　　8 　　月　　9 　　日
　　　　　　  　　民事第一庭法　官　邱美英
以上正本係照原本作成。
如不服本裁定，應於裁定送達後10日內，以書狀向本院提出抗告
狀（須按對造人數提出繕本），並繳納抗告費新臺幣1,000 元。
中　　華　　民　　國　　111 　年　　8 　　月　　9 　　日
                            書記官  黃怡禎